臺灣臺中地方法院刑事判決
110年度交易字第1760號
公  訴  人  臺灣臺中地方檢察署檢察官
被      告  陳重圻


選任辯護人  王慧凱律師
上列被告因過失傷害案件，經檢察官提起公訴（110年度偵字第
22765號），本院判決如下：
    主    文
陳重圻犯過失傷害罪，處有期徒刑參月，如易科罰金，以新臺幣
壹仟元折算壹日。緩刑貳年。
    犯罪事實
一、陳重圻於民國110年1月4日17時48分許，騎乘牌照號碼HL2-
　　137號普通重型機車，沿臺中市東區樂業路快車道由旱溪西
    路往育英路方向行駛，本應注意該處劃設分向限制線，禁止
    車輛跨越行駛，而依當時天候、道路狀況，並無不能注意之
    情事，竟疏未注意及此，貿然跨越分向限制線，逆向行駛於
    對向車道至樂業路242號前，左轉往樂業路242號行駛，適張
    育修(涉犯過失傷害部分，經檢察官為不起訴處分)騎乘牌照
    號碼999-NWK號普通重型機車，沿該道路對向車道快車道直
    行而來，見狀閃煞不及，2車發生碰撞，張育修因而受有左
    近端脛骨粉碎性骨折、左股骨骨折等傷害，陳重圻則受有頭
    部外傷併腦震盪症候群、頭部其他部位挫傷、左側眼瞼及眼
    周圍撕裂傷、胸部及左側肩膀挫傷、膝部擦傷等傷害。
二、案經張育修訴由臺中市政府警察局第三分局報告臺灣臺中地
    方檢察署檢察官偵查起訴。
    理    由
一、證據能力部分：
    按刑事訴訟法第159條之5規定：「被告以外之人於審判外之
    陳述，雖不符前4條之規定，而經當事人於審判程序同意作
    為證據，法院審酌該言詞陳述或書面陳述作成時之情況，認
    為適當者，亦得為證據。當事人、代理人或辯護人於法院調
    查證據時，知有第159條第1項不得為證據之情形，而未於言
    詞辯論終結前聲明異議者，視為有前項之同意」，其立法意
    旨在於傳聞證據未經當事人之反對詰問予以核實，原則上先
    予排除，惟若當事人已放棄詰問或未聲明異議，基於證據資
    料愈豐富，愈有助於真實發現之理念，且強化言詞辯論原則
    ，法院自可承認該傳聞證據例外擁有證據能力。查本判決下
    列所引用未符合刑事訴訟法第159條之1至第159條之4規定之
    傳聞證據，業經本院當庭直接提示而為合法之調查，且檢察
    官、被告陳重圻及其辯護人均表示對於證據能力沒有意見，
    同意作為證據等語（見本院卷第51至54頁），本院審酌前開
    證據作成或取得之狀況，並無非法或不當取證之情事，且與
    待證事實具有關連性，認為以之作為證據應屬適當，揆諸上
    開規定，自均具有證據能力；又本判決下列所引用之其餘非
    供述證據，並無證據證明係實施刑事訴訟程序之公務員因違
    背法定程序所取得，依同法第158條之4規定之反面解釋，亦
    均具有證據能力。
二、認定犯罪事實所憑之證據及理由：
(一)上開犯罪事實，業據被告於警詢、偵訊、本院審理程序時均
    坦承不諱（見偵卷第19至22、119至121頁、本院卷第48至49
　　、55頁），核與告訴人張育修於警詢、偵訊時證述之情節大
    致相符（見偵卷第23至28、119至121頁），並有澄清綜合醫
    院診斷證明書（被告）、國軍臺中總醫院附設民眾診療服務
    處診斷證明書（告訴人）、臺中市政府警察局道路交通事故
    初步分析研判表、道路交通事故圖、道路交通事故調查報告
    表(一)(二)、中國醫藥大學附設醫院檢驗檢查報告（張育修
    ）、現場及車損照片、臺中市○○○○○○○○○○○○○○○路○○○○○○○○○
    ○○○號000-000、999-NWK之車輛詳細資料報表、證號查詢機
    車駕駛人、中國醫藥大學附設醫院診斷證明書（告訴人）國
    軍臺中總醫院附設民眾診療服務處110年3月2日診斷證明書
    （告訴人）、臺中市車輛行車事故鑑定委員會110年7月25日
    中市車鑑字第110000318號函檢送：中車車鑑0000000案鑑定
    意見書、臺中市交通事件裁決所110年11月2日中市交裁管第
    0000000000號函檢送：覆議字第0000000案覆議意見書（見
    偵卷第29至31、37至43、53至69、73至77、85至87、93至95
    、131至138、153至156頁）等在卷可稽。足徵被告前揭自白
    與事實相符。
(二)至辯護人雖為被告辯護稱：本案車禍肇事地點為未繪製車道
    線之路段，而告訴人自承其當時車速為50公里，顯有超速行
    駛，且未將車速減至隨時可煞停之程度，告訴人對於本案車
    禍事故之發生亦與有過失，請求再送逢甲大學交通事故鑑定
    研究中心鑑定等語。惟查，本案肇事地點快慢車道間有快慢
    車道分隔線，僅係快車道間、一般車道間未繪設車道線（見
    偵卷第41頁道路交通事故調查報告表(一)編號⑭-⑴、⑵）
　　，是辯護人主張本案事故發生之地點為未繪製車道線之路段
    等語，容有誤會。且被告前亦對告訴人提起過失傷害之告訴
    ，經檢察官認無證據可資證明告訴人有超速行駛之過失，業
    經檢察官為不起訴處分在案，且本案依臺中市車輛行車事故鑑
    定委員會鑑定意見略以：認定被告駕駛普通重型機車，行至設
    有分向限制線路段，不當駛越分向限制線逆向行駛，為肇事原
    因，告訴人駕駛普通重型機車，無肇事因素等情，亦已認定
    本案告訴人並無肇事因素，是辯護人猶執詞稱告訴人有超速
    行駛，且未將車速減至隨時可煞停之程度之過失情形，難採
    為有利被告之認定。且本案事證已臻明確，辯護人聲請就本
    案再送請逢甲大學鑑定，難認有調查必要，附此敘明。
(三)綜上，足徵被告前揭自白與事實相符。本案事證明確，被告
    犯行洵堪認定，應依法論科。
三、論罪科刑：
(一)核被告所為，係犯刑法第284條前段之過失傷害罪。又被告
    於肇事後，於警員前往被告就醫之醫院處理時，被告在場，
    當場承認其為駕車肇事之人，自首而願接受裁判，有臺中市
    政府警察局道路交通事故肇事人自首情形紀錄表在卷可憑（
    見偵卷第79頁），爰依刑法第62條前段規定，減輕其刑。
(二)爰審酌被告前無犯罪紀錄（參臺灣高等法院被告前案紀錄表
    ），素行良好，其駕駛普通重型機車，竟因上述過失情形，
    導致告訴人因而受有左近端脛骨粉碎性骨折、左股骨骨折等
    傷害等傷害，並衡酌本案雖因對於和解金額未有共識，而未
    能成立和解，被告已先行給付告訴人新臺幣（下同）20萬元
    之賠償，有被告提出之匯款申請書附卷可考（見本院卷第75
    頁），尚能賠償告訴人部分損害等節；兼衡被告自述：國中
    畢業之教育智識程度，目前作焊接工作，孩子都長大了，跟
    太太一起生活，太太跟著我工作之生活狀況（見本院卷第56
    頁），被告自己因本案車禍事故亦受有頭部外傷併腦震盪症
    候群、頭部其他部位挫傷、左側眼瞼及眼周圍撕裂傷、胸部
    及左側肩膀挫傷、膝部擦傷等傷害，犯後能坦承犯行等一切
    情狀，量處如主文所示之刑，並諭知易科罰金之折算標準。
(三)末查被告前未曾因故意犯罪受有期徒刑以上刑之宣告，有卷
    附臺灣高等法院被告前案紀錄表附卷可稽，被告因一時疏忽
    ，致涉本案犯行，固非可取，惟審酌被告犯後能坦認犯行，
    並能先行賠償告訴人20萬元，業如上述，堪認已見悔意並盡
    力彌補損害，足信其經此偵審程序及刑之宣告，當知所警惕
    而無再犯之虞，本院綜合各情，認被告所受刑之宣告以暫不
    執行為適當，爰依刑法第74條第1項第1款之規定，予以宣告
    緩刑2年。
據上論斷，應依刑事訴訟法第299條第1項前段，刑法第284條前
段、第62條前段、第41條第1項前段、第74條第1項第1款，刑法
施行法第1條之1第1項，判決如主文。
本案經檢察官詹益昌提起公訴，檢察官劉世豪到庭執行職務。
中　　華　　民　　國　　111 　年　　4 　　月　　7 　　日
                  刑事第九庭    法  官  陳怡珊
以上正本證明與原本無異。
如不服本判決應於收受判決後20日內向本院提出上訴書狀，並應
敘述具體理由；其未敘述上訴理由者，應於上訴期間屆滿後20日
內向本院補提理由書（均須按他造當事人之人數附繕本）「切勿
逕送上級法院」。
                                書記官  吳韻聆
中　　華　　民　　國　　111 　年　　4 　　月　　7 　　日
附錄本案論罪科刑法條：
中華民國刑法第284條
因過失傷害人者，處1年以下有期徒刑、拘役或10萬元以下罰金
；致重傷者，處3年以下有期徒刑、拘役或30萬元以下罰金。